臺灣桃園地方法院民事簡易判決
110年度桃簡字第1904號
原      告    李文惠
被      告    李仁傑
兼法定代理人  李文章
              郭淑惠
上列當事人間請求損害賠償事件，本院於民國111年4月25日言詞
辯論終結，判決如下：
　　主    文
被告應連帶給付原告新臺幣肆萬玖仟玖佰零伍元，及自民國一一
一年四月四日起至清償日止，按週年利率百分之五計算之利息。
原告其餘之訴駁回。
訴訟費用由被告連帶負擔百分之三十四，餘由原告負擔。
本判決第一項得假執行。
    事實及理由
壹、程序部分：
一、按簡易訴訟之訴狀送達後，原告不得將原訴變更或追加他訴
    ，但請求之基礎事實同一，不在此限，民事訴訟法第436條
    第2項適用第255條第1項但書第2款定有明文。上開「請求之
    基礎事實同一」之規定，因可利用原訴訟資料，除有礙於對
    造防禦權之行使外，得適用於當事人之變更或追加（最高法
    院109年台抗字第562號民事裁定參照）。經查，原告起訴時
    請求：「被告李文傑、李文章應連帶給付原告新臺幣（下同
    ）14萬5,381元，及自起訴狀繕本送達翌日起至清償日止，
    按週年利率5％計算之利息。」（見本院卷第4頁），嗣於審
    理中追加被告郭淑惠，並變更聲明為：「被告李文傑、李文
    章、郭淑惠應連帶給付原告14萬5,381元，及自起訴狀繕本
    送達最後一位被告之翌日起至清償日止，按週年利率5％計算
    之利息。」（見本院卷第49頁反面），經核就追加郭淑惠為
    被告部分之請求事實，與原告對李文傑、李文章之請求事實
    ，均為本件車禍事件所生侵權行為之損害賠償，在社會生活
    上可認為具有關連性，可利用原訴訟資料，無礙於對造防禦
    權之行使，應予准許。
二、被告經合法通知，均未於言詞辯論期日到場，核無民事訴訟
    法第386條所列各款情事，爰依民事訴訟法第433條之3規定
    ，依職權一造辯論而為判決。
貳、實體部分：
一、原告主張：被告李仁傑於民國110年1月15日晚間9時19分許
    ，騎乘車牌號碼000-0000普通重型機車（下稱肇事機車），
    行經桃園市○○區○○路000○0號前，未注意車前狀況，不慎碰
    撞橫越馬路之原告，致原告受有左足第二趾骨骨折、左足第
    三掌骨骨折、左足第四掌骨骨折、左小腿及左足背擦傷等傷
    害（下稱系爭傷害）。李仁傑應賠償原告醫材費用471元、
    交通費用1,760元、10日看護費2萬元、飯店退訂手續費150
    元、包包及手機等財物（下稱系爭財物）毀損損失3,000元
    、慰撫金12萬元，上開損失合計14萬5,381元。而李仁傑為
    上述侵權行為時為限制行為能力人，被告李文章、郭淑惠為
    李仁傑之法定代理人，應與李仁傑連帶負賠償責任，爰依侵
    權行為之法律關係提起本件訴訟等語，並聲明：如變更後聲
    明。　　　　
二、被告均未於言詞辯論期日到場，亦未提出書狀為任何聲明或
    陳述。　　
三、本院之判斷：
　㈠按因故意或過失，不法侵害他人之權利者，負損害賠償責任
    。汽車、機車或其他非依軌道行駛之動力車輛，在使用中加
    損害於他人者，駕駛人應賠償因此所生之損害，民法第184
    條第1項前段、第191條之2前段分別定有明文。次按無行為
    能力人或限制行為能力人，不法侵害他人之權利者，以行為
    時有識別能力為限，與其法定代理人連帶負損害賠償責任，
    民法第187條第1項前段定有明文。又汽車行駛時，駕駛人應
    注意車前狀況及兩車並行之間隔，並隨時採取必要之安全措
    施，不得在道路上蛇行，或以其他危險方式駕車。行人穿越
    道路應注意左右無來車，始可小心迅速穿越。道路交通安全
    規則第94條第3項、第134條第6款分別定有明文。經查，李
    仁傑於上開時地騎乘肇事機車，未注意車前狀況，碰撞橫越
    馬路之原告，使原告受有系爭傷害等情，有道路交通事故當
    事人登記聯單、現場圖、調查報告表㈠、㈡、調查筆錄、談話
    紀錄表、車籍資料、長庚醫療財團法人林口長庚紀念醫院（
    下稱林口長庚）、臺北榮民總醫院桃園分院診斷證明書及照
    片等證據在卷可稽（見本院卷第6至7頁、第11至14頁、第16
    至20頁、第25至26頁、第31至32頁），堪信為真實。李仁傑
    騎乘肇事機車未注意車前狀況碰撞原告，自已違反前開交通
    規則而有過失。又原告穿越馬路未注意李仁傑騎乘肇事機車
    從右側而來，而有於穿越馬路未注意有無來車之與有過失。
    本院審酌本件肇事情節，李仁傑為肇事主因，原告為肇事次
    因，兩人過失內容等情，認李仁傑應負擔過失責任80％，原
    告應負擔與有過失責任20％。從而，李仁傑駕駛行為確有過
    失，且其過失行為與原告所受損害具有相當因果關係，李仁
    傑應負侵權行為損害賠償之責。又李仁傑為上開行為時，為
    17歲之限制行為能力人，而李文章、郭淑惠為李仁傑之法定
    代理人，有個人戶籍資料查詢在卷可稽（見本院個資卷），
    李文章、郭淑惠復未舉證其對李仁傑之監督並未疏懈或縱加
    以相當之監督仍不免發生損害，李文章、郭淑惠自應與李仁
    傑負連帶賠償責任。
  ㈡原告請求項目：　
　⒈醫材費用：
　　原告因系爭傷害支出醫材費用471元，有林口長庚診斷證明
    、電子發票及統一發票等證據附卷可參（見本院卷證物袋）
    ，原告請求被告賠償上開費用，自屬有據。　　
　⒉交通費用：
　　原告主張其因系爭傷害就醫而支出交通費用1,760元，有計
    程車運價證明及車資收據附卷可參（見本院卷證物袋），堪
    信為真實。　 
  ⒊看護費：
　　原告主張其因系爭傷害無法處理日常事務，需由其姊代為處
    理，受有10日看護費用2萬元之損害云云，然上開診斷書並
    無記載原告須他人看護照顧，難認原告受有上開看護費用之
    損害，原告請求被告賠償上開看護費用，自屬無據。
　⒋手續費：　　
　　按損害賠償，除法律另有規定或契約另有訂定外，應以填補
    債權人所受損害及所失利益為限。依通常情形，或依已定之
    計劃、設備或其他特別情事，可得預期之利益，視為所失利
    益，此觀民法第216條之規定自明。原告主張其因系爭傷害
    無法出遊，而退訂飯店支出手續費150元，有郵政自動櫃員
    機交易明細表附卷可參（見本院卷證物袋），原告請求被告
    賠償上開手續費自屬有據。
　⒌系爭財物損失：
　　原告主張其因本件車禍造成系爭財物毀損而受有3,000元損
    害，然原告未提出相關證據證明系爭財物毀損，且原告於本
    院審理中自承並無系爭財物之單據（見本院卷第49頁），原
    告亦未提出其他可資證明上開物品有受損之積極事證，原告
    請求被告賠償系爭財物損失，難認有據，不應准許。
　⒍精神慰撫金：
　　按不法侵害他人之身體、健康、名譽、自由、信用、隱私、
    貞操，或不法侵害其他人格法益而情節重大者，被害人雖非
    財產上之損害，亦得請求賠償相當之金額，民法第195 條第
    1 項前段亦有明文。次按精神慰撫金之多寡，應斟酌雙方之
    身分、地位、資力與加害程度，及其他各種情形核定相當之
    數額，該金額是否相當，自應依實際加害情形與被害人所受
    之痛苦及雙方之身分、地位、經濟狀況等關係決定之。經查
    ，原告因系爭事故受有系爭傷害，精神上受有相當之痛苦，
    自得請求被告賠償精神慰撫金。參酌兩造身分、地位、教育
    程度（個人戶籍資料，見本院個資卷）、經濟狀況（兩造所
    得財產資料，見本院個資卷）、被告過失情節及原告所受傷
    害等一切情狀，認原告請求精神慰撫金應以6萬元為適當。
    　
　⒎綜上，原告因本件侵權行為之損害金額合計6萬2,381元（計
    算式：471+1,760+150+6萬=6萬2,381）。
  ㈢按損害之發生或擴大，被害人與有過失者，法院得減輕賠償
    金額，民法第217條第1項定有明文。經查，李仁傑過失責任
    為80％，原告與有過失責任為20％已見前述。準此，依過失比
    例計算，被告應連帶賠償原告之金額為4萬9,905元（計算式
    ：6萬2,381×80％≒4萬9,905，小數點以下四捨五入），逾此
    範圍則屬無據。　　 　
四、按給付無確定期限者，債務人於債權人得請求給付時，經其
    催告而未為給付，自受催告時起，負遲延責任。其經債權人
    起訴而送達訴狀，或依督促程序送達支付命令，或為其他相
    類之行為者，與催告有同一之效力。又遲延之債務，以支付
    金錢為標的者，債權人得請求依法定利率計算之遲延利息。
    但約定利率較高者，仍從其約定利率，而應付利息之債務，
    其利率未經約定，亦無法律可據者，週年利率為5％，民法第
    229條第2項、第233條第1項、第203條分別定有明文。經查
    ，上開債務為金錢債務，然無確定期限，亦無約定之利率，
    被告應自受催告時起，負遲延責任，給付週年利率5％遲延利
    息，而起訴狀繕本於110年10月4日寄存送達李仁傑、李文章
    ，於111年3月24日寄存送達郭淑惠，有本院送達證書在卷可
    稽（見本院卷第27至38頁、第54頁），分別於110年10月14
    日及111年4月3日生送達效力，原告請求自起訴狀繕本送達
    最後一位被告翌日即111年4月4日起至清償日止，按週年利
    率5％計算之遲延利息，自有理由。
五、從而，原告依侵權行為之法律關係，請求被告連帶給付原告
    4萬9,905元，及自111年4月4日起至清償日止，按週年利率5
    ％計算之利息，為有理由，應予准許，逾此部分，則無理由
    ，應予駁回。
六、本件原告勝訴部分，係依民事訴訟法第427條規定適用簡易
    程序所為被告敗訴之判決，依同法第389條第1項第3款之規
    定，應依職權宣告假執行。
七、訴訟費用負擔之依據：民事訴訟法第79條、第85條第2項。
中　　華　　民　　國　　111 　年　　5 　　月　　4 　　日
                  桃園簡易庭  法  官  張明宏
以上為正本係照原本作成。
如不服本判決，應於送達後20日內，向本院提出上訴狀並表明上
訴理由，如於本判決宣示後送達前提起上訴者，應於判決送達後
20日內補提上訴理由書（須附繕本）。
如委任律師提起上訴者，應一併繳納上訴審裁判費。   
中　　華　　民　　國　　111 　年　　5 　　月　　4 　　日
                              書記官  石曉芸